【裁判字號】    95,訴,1036
【裁判日期】    951130
【裁判案由】    有關行政執行事務
【裁判全文】
高雄高等行政法院裁定
                              九十五年度訴字第一０三六號
原      告  甲○○
被      告  法務部行政執行署臺南行政執行處
代  表  人  乙○○處長
上列當事人間因有關行政執行事務事件，原告提起行政訴訟。本
院裁定如下︰
    主  文
原告之訴駁回。
訴訟費用由原告負擔。
    理  由
一、按訴訟事件不屬行政法院之權限者，行政法院應以裁定駁回
    之，行政訴訟法第一百零七條第一項第一款定有明文。次按
    「義務人或利害關係人對執行命令、執行方法、應遵守之程
    序或其他侵害利益之情事，得於執行程序終結前，向執行機
    關聲明異議。前項聲明異議，執行機關認其有理由者，應即
    停止執行，並撤銷或更正已為之執行行為；認其無理由者，
    應於十日內加具意見，送直接上級主管機關於三十日內決定
    之。行政執行，除法律另有規定外，不因聲明異議而停止執
    行。但執行機關因必要情形，得依職權或申請停止之。」行
    政執行法第九條定有明文。此乃就行政執行程序所為之特別
    救濟程序之規定，義務人不得再循行政處分之一般爭訟程序
    請求救濟。
二、本件原告起訴意旨略以：（一）被告核發九十五年十月二十
    五日南執孝九十四年綜所稅執字第０００九０九二一號執行
    命令，命令將義務人即原告甲○○應領之保管金三十九元，
    作業勞作金三九四元，合計四三三元，予以扣押，送交台南
    看守所，並禁止義務人收取或為其他處分。第三人亦不得向
    義務人清償。基此，被告有濫用職權，壓榨人民金錢之處。
    是為不服，故提起本件行政訴訟，請求撤銷被告上開執行命
    令。（二）被告就移送「案號」是否為不確實，應予查證、
    澄清。因為任何公家機關，向人民收取金錢、稅金，都須由
    承辦人檢具（所得扣繳）及扣繳憑單，送財政部台灣省南區
    國稅局台南市分局「審核」，原告並不知道公司、工廠，將
    原告列為員工、職員，亦未同意擔任任何的職務。公司負責
    人亦不認識原告，財政部台灣省南區國稅局台南市分局亦未
    命令原告「對保」，原告亦未到財政部台灣省南區國稅局台
    南市分局「對保」，有違決定之程序與規定。故其製作之「
    報表」送交被告執行，是為不確實。達於合理之懷疑存在，
    並未成為「法定」實際綜合所得。何以可擅自向原告要求繳
    納「綜合所得稅」（且已向台灣台南地方法院檢察署控告在
    案）。（三）因為，認定所得繳納之「證據」，雖不以直接
    證據為限，間接證據亦包括在內。均須達於一般人均可得確
    信，其為「真實」之程度，而無合理之懷疑存在。審理事實
    之法院即應盡職權調查「證據」，澄清此項懷疑事實，使之
    達於可得社會群眾，確信之經驗法則程度，方為適法。否則
    ，任何公家機關均不可遽為義務人納稅之「依據」（證據）
    ，被告亦不可向原告扣押「保管金」「勞作金」，並送交財
    政部台灣省南區國稅局台南市分局。（四）綜上所述，被告
    所憑之「所得扣繳憑單」之證據能力，取捨，認事用法，尚
    非無疑。是有違背憲法人民之生活應予保障之立法保障精神
    ，請求斟酌。（五）原告現在台南監獄台南分監服刑中，孤
    苦一人，生活費無著。為此，提起本件行政訴訟，請求撤銷
    被告上開執行命令云云。
三、經查，被告核發之九十五年十月二十五日南執孝九十四年綜
    所稅執字第０００九０九二一號執行命令，乃係被告就義務
    人即原告所負公法上金錢給付義務，因逾期不履行，而依行
    政執行法規定，於行政執行程序中所核發，原告如認該執行
    命令有侵害其利益情事，欲撤銷被告上開執行命令，依首揭
    規定及說明，自應依行政執行法第九條規定向執行機關即被
    告聲明異議，要不得依行政訴訟法提起行政訴訟，以資救濟
    ，本院對之並無審判權。從而原告向本院起訴，即難認合法
    ，應予駁回。本件原告之訴既不合法，依程序不合，實體不
    究之原則，原告所為實體上之主張，已無庸復予審酌，併此
    指明。
四、據上論結，本件原告之訴為不合法，依行政訴訟法第一百零
    七條第一項第一款、第一百零四條、民事訴訟法第九十五條
    、第七十八條，裁定如主文。
中    華    民    國  九十五  年    十一  月   三十   日
                  第一庭審判長法  官  呂佳徵
                              法  官  蘇秋津
                              法  官  許麗華
以上正本係照原本作成。
如不服本裁定，應於裁定送達後十日內以書狀敘明理由，經本院
向最高行政法院提出抗告（須按對造人數附具繕本）；並應預繳
送達用掛號郵票六份（每份三十四元）。
中    華    民    國  九十五  年    十一  月   三十   日
                              書記官  藍亮仁


司法院資訊處製作；財團法人民間司法改革基金會備份。
